台灣台中地方法院民事裁定           100年度消債更字第96號
聲請人      蔡家瑋
即債務人              號8樓之.
相對人      第一商業銀行股份有限公司
即債權人
法定代理人  蔡慶年
相對人      上海商業儲蓄銀行股份有限公司
即債權人
法定代理人  邱怡仁
代  理  人  賴怡誠
相對人      台北富邦商業銀行股份有限公司
即債權人
法定代理人  韓蔚廷
相對人      國泰世華商業銀行股份有限公司
即債權人
法定代理人  汪國華
相對人      花旗(台灣)商業銀行股份有限公司
即債權人
法定代理人  管國霖
相對人      澳商澳盛銀行集團股份有限公司
即債權人
法定代理人  經天瑞
代  理  人  江世杰
相對人      渣打國際商業銀行股份有限公司
即債權人
法定代理人  曾璟璇
相對人      遠東國際商業銀行股份有限公司
即債權人
法定代理人  洪信德
相對人      玉山商業銀行股份有限公司
即債權人
法定代理人  曾國烈
代  理  人  洪瑞霞
相對人      日盛國際商業銀行股份有限公司
即債權人
法定代理人  黃錦瑭
相對人      中國信託商業銀行股份有限公司
即債權人
法定代理人  辜濂松
相對人      元大商業銀行股份有限公司
即債權人
法定代理人  顏慶章
上列當事人聲請消費者債務清理事件，本院裁定如下：
    主    文
債務人蔡家瑋自中華民國100年8月31日14時起開始更生程序。
保全處分之聲請駁回。
    理    由
一、按債務人不能清償債務或有不能清償之虞，且無擔保或無優
    先權之債務總額未逾新臺幣1200萬元者，於法院裁定開始清
    算程序或宣告破產前，得向法院聲請更生；又法院開始更生
    程序之裁定，應載明其年、月、日、時，並即時發生效力，
    消費者債務清理條例第3條、第42條第1項、第45條第1項分
    別定有明文。
二、本件聲請人即債務人聲請意旨略以：聲請人無任何財產，負
    債總額達新台幣（下同）4,774,386元，聲請人目前每月薪
    資約3萬元，聲請人須負擔本人、分攤1名未成年子女及父、
    母之生活費用，每月必要之生活支出為27,500元。聲請人前
    與最大債權銀行協商，惟協商不成立，依聲請人之收入及所
    積欠之債務金額，聲請人實已無力清償債務，爰請求准予裁
    定開始更生等語。
三、經查：聲請人即債務人非從事營業活動之人，所積欠債務未
    逾1200萬元暨其前與於消費者債務清理條例施行後，曾與最
    大債權銀行協商債務清償方案不成立，聲請人已無法清償債
    務等情，業據提出財產及收入狀況說明書、債權人清冊、財
    政部臺灣省中區國稅局98年、99年綜合所得稅各類所得資料
    清單、財產歸屬資料清單、前置協商不成立通知書等為據；
    次查債務人現每月收入約3萬元，其須負擔本人及分攤1名未
    成年子女及父、母之生活費用，亦有生活必要支出清單及戶
    籍謄本等在卷可按。從而，債務人主張其無法清償債務等語
    ，應堪採信。
四、綜上，聲請人請求依消費者債務清理條例裁定准予更生，揆
    諸前揭規定，核無不合，應予准許，爰裁定如主文。
五、至於保全處分部分，因本件既經准予更生，則債權人非依更
    生程序不得行使權利，自無依保全處分再予限制之必要。從
    而，債務人請求保全處分，核無必要，應予駁回。
中    華    民    國  100     年    8    月    31     日
                        臺灣臺中地方法院民事庭
                              法  官  陳文爵
上為正本係照原本作成
本件不得抗告
本裁定已於100年8月31日下午4時時公告。
中    華    民    國  100     年    8    月    31     日
                              書記官  黃正中